最高法院刑事判決　　　　　　　九十四年度台非字第一０三號
　　上　訴　人　最高法院檢察署檢察總長
　　被　　　告　甲○○
　　　　　　　　　　　　號
　　　　　　　　　　　　之4
上列上訴人因被告誣告案件，對於台灣台中地方法院中華民國九
十三年五月三十一日確定簡易判決（九十三年度中簡字第一三一
六號，聲請簡易判決處刑案號：台灣台中地方法院檢察署九十三
年度偵緝字第五七三號），認為違法，提起非常上訴，本院判決
如下：
　　主  文
原判決撤銷。
本件公訴不受理。
    理  由
非常上訴理由稱：「按已經提起公訴或自訴之案件，在同一法院
重行起訴者，應諭知不受理判決，刑事訴訟法第303條第2款定有
明文。查本件被告甲○○前於 94年4月21日因誣告案件，先經台
灣台中地方法院檢察署以93年偵緝字第 574聲請簡易判決處刑，
經台灣台中地方法院豐原簡易庭於 93年5月19日以93年度豐簡字
第281號簡易判決判處拘役二十日，於同年6月14日確定，有該署
刑案資料查註記錄表、簡易判決聲請書及判決書各一份在卷可稽
。惟本案檢察官又認被告於 88年4月15日，謊報彰化銀行水湳分
行 AK0000000號等支票22張遺失，未指定犯人而誣告侵佔遺失物
等情，而再於 93年5月4日以93年度偵緝字第573號聲請簡易判決
處刑，顯係就已經提起公訴之案件，在同一法院重行起訴，原審
理應依首開法條諭知不受理之判決。詎原判決未查，竟就同一案
件仍為實體之有罪判決，自屬違背法令，案經確定。爰依刑事訴
訟法第441條、第443條提起非常上訴，以資糾正。」等語。
本院按已經提起公訴之案件在同一法院重行起訴者，應諭知不受
理之判決。又連續數行為而犯同一罪名者，以一罪論。刑事訴訟
法第三百零三條第二款及刑法第五十六條分別定有明文。又法院
於審理重行起訴之案件時，如先起訴之案件，已經實體判決而尚
未確定時，後案自應為不受理之判決，倘仍為實體判決且已確定
者，應依非常上訴程序，予以撤銷，諭知不受理。本件被告甲○
○於八十八年四月初某日，謊報彰化商業銀行水湳分行支票號碼
AK0000000號之支票遺失，而向該銀行申報掛失止付，並
填具致警察局之遺失票據申報書，以書面向警察局未指定犯人誣
告侵占遺失物，經台灣台中地方法院檢察署檢察官於九十三年五
月三日以九十三年度偵緝字第五七四號聲請簡易判決處刑，台灣
台中地方法院豐原簡易庭於九十三年五月十九日以九十三年度豐
簡字第二八一號簡易判決，論處被告未指定犯人而向該管公務員
誣告犯罪罪刑，於同年六月十四日確定。惟上開檢察署檢察官復
以被告於八十八年四月十五日向彰化商業銀行水湳分行申報掛失
止付，謊報支票號碼AK0000000號至AK八七００００號之
支票總計二十二紙包括上述AK0000000號支票均已遺失，
亦填具致警察局之遺失票據申報書，再以書面向警察局未指定犯
人誣告侵占遺失物，於九十三年五月四日重行以九十三年度偵緝
字第五七三號聲請簡易判決處刑，嗣經台灣台中地方法院台中簡
易庭於同年月三十一日以九十三年度中簡字第一三一六號簡易判
決，論處被告未指定犯人而向該管公務員誣告犯罪罪刑。查依該
台中簡易庭認定之後案犯罪事實，與前案豐原簡易庭九十三年度
豐簡字第二八一號判決認定之犯罪事實時間緊接，所犯均為同一
罪名，顯有連續犯之關係，故前後二案為同一案件。本件原審法
院台中簡易庭於九十三年五月三十一日就該後案為判決時，前案
既已判決而尚未確定，依首開說明，自應為不受理之諭知，方為
合法。乃原審不察，竟為實體上科刑判決，殊有判決適用法則不
當之違法。案經確定，且於被告不利，非常上訴意旨執以指摘，
洵有理由。爰將原判決撤銷，另為不受理之諭知，以資糾正。
據上論結，應依刑事訴訟法第四百四十七條第一項第一款但書、
第三百零三條第二款，判決如主文。
中　　華　　民　　國　九十四　年　　四　　月　二十八　日
                  最高法院刑事第五庭
                      審判長法官  吳　雄　銘
                            法官  池　啟　明
                            法官  郭　毓　洲
                            法官  吳　三　龍
                            法官  吳　信　銘
      本件正本證明與原本無異
                                  書  記  官
中　　華　　民　　國　九十四　年　　五　　月　　  　　日
                                                      Ｌ
